臺灣士林地方法院民事簡易判決
                                   110年度湖簡字第1449號
原      告  許丞嘉  

被      告  岳子琦  
訴訟代理人  陳佳禹  
上列當事人間確認債權不存在事件，經本院於民國110年11月26
日言詞辯論終結，判決如下：
    主      文
確認本院110年度司促字第3240號支付命令所載被告對原告之債
權不存在。
訴訟費用新臺幣2,320元由被告負擔。
    事實及理由要領
一、本判決依民事訴訟法第434條第1項規定，合併記載事實及理
    由要領，其中原告之主張、被告之答辯，並依同條項規定，
    分別引用原告之起訴狀、被告之答辯狀（民國110年11月16
    日提出）及本件民國110年11月26日言詞辯論筆錄。
二、本院之判斷
　㈠確定之支付命令僅有執行力，支付命令之相對人即債務人得
    提起確認債權不存在之訴：
　　按，債務人對於支付命令未於法定期間合法提出異議者，支
    付命令得為執行名義。前項情形，為裁定之法院應付與裁定
    確定證明書。債務人主張支付命令上所載債權不存在而提起
    確認之訴者，法院依債務人聲請，得許其提供相當並確實之
    擔保，停止強制執行。民國104年7月1日修正即現行民事訴
    訟法第521條定有明文。據此，未經聲明異議確定之支付命
    令雖得為執行名義，但僅具執行力，並無實體確定力，倘相
    對人即債務人就債權人聲請支付命令主張之標的法律關係有
    所爭議，仍得提起確認之訴以資救濟。
　㈡本院本院110年度司促字第3240號支付命令（下稱系爭支付命
    令）所載被告對原告之債權不存在：
　⒈被告聲請系爭支付命令，其請求原因係主張本件原告於109年
    5月26日至同年6月29日間向其借款，其先後匯予本件原告5
    筆款項，共計新臺幣（下同）219,060元（下稱系爭款項）
    等情，此經本院調閱系爭支付命令卷宗予以查明。是以，系
    爭支付命令所載債權之法律關係為消費借貸（即借款債權）
　　，而原告則否認兩造間就系爭款項為消費借貸關係，主張係
    合作經銷關係等語。則本件應審究之爭點在於：兩造間就系
    爭款項是否存在消費借貸關係？至於兩造間是否另有其他法
    律關係？被告得否基於其他法律關係，請求原告給付？則屬
    另一法律問題，非本件判斷之範圍，先予敘明。
　⒉按，稱消費借貸者，謂當事人一方移轉金錢或其他代替物之
    所有權於他方，而約定他方以種類、品質、數量相同之物返
    還之契約。民法第474條定有明文。又，稱消費借貸者，於
    當事人間必本於借貸之意思合致，而有移轉金錢或其他代替
    物之所有權於他方之行為，始得當之。是以消費借貸，因交
    付金錢之原因多端，除有金錢之交付外，尚須本於借貸之意
    思而為交付，方克成立。倘當事人主張與他方有消費借貸關
    係存在者，自應就該借貸意思互相表示合致及借款業已交付
    之事實，均負舉證之責任，其僅證明有金錢之交付，未能證
    明借貸意思表示合致者，仍不能認為有該借貸關係存在（最
    高法院98年度台上字第1045號判決要旨參照）。查，本件原
    告不爭執有收受被告系爭款項之事實，但否認為消費借貸關
    係，並提出合作經銷合約書影本、照片等為憑。而被告主張
    消費借貸關係乙節，僅提出匯付系爭款項之交易明細、匯款
    單為證，但該等證據僅足憑認確有交付系爭款項之事實，然
    而，交付款項可能之原因甚多，不一而足，該等證據並不足
    以證明兩造間確有借貸意思表示之合致。除此之外，被告就
    其主張雙方借貸合意乙節，又未能提出其他確切之證據以明
    ，參酌上述說明，其主張即不足憑認為真正。準此，被告既
    未能舉證證明其對原告有借款債權存在，則原告主張系爭支
    付命令所載被告對原告之債權不存在，即屬有據。
三、從而，原告請求確認如主文第一項所示，為有理由，應予准
    許。
四、兩造其餘攻擊防禦方法及所提證據，經審酌後認與本判決結
    果不生影響，爰不再逐一論述，併此敘明。
中　　華　　民　　國　　110 　年　　12　　月　　17　　日
                  內湖簡易庭法  官  施月燿
以上為正本係照原本作成。
如不服本判決，應於送達後20日內，向本院提出上訴狀並表明上
訴理由，如於本判決宣示後送達前提起上訴者，應於判決送達後
20日內補提上訴理由書（須依對造人數附繕本）。
中　　華　　民　　國　　110 　年　　12　　月　　17　　日
                            書記官  朱鈴玉